# 合并层面的套期会计

提问人：13757187143 时间：2021-04-27 19:33:04
A集团主业为大宗商品套利，下属有B、C、D三个公司，A、B、C、D同时持有现货，但仅A公司持有期货。假设从A公司合并层面，满足CAS24的第 15 条规定，但是从各单体看，因为期货不在表内，不满足套期会计应用条件。
问：A公司可否合并层面采用套期会计，但是单体不采用？
《企业会计准则第 24 号——套期会计（ 2017 年修订）》第十五条 公允价值套期、现金流量套期或境外经营净投资套期同时满足下列条件的，才能运用本准则规定的套期会计方法进行处理：（一）套期关系仅由符合条件的套期工具和被套期项目组成。（二）在套期开始时，企业正式指定了套期工具和被套期项目，并准备了关于套期关系和企业从事套期的 风险 管理策略和 风险 管理目管理目 标 的 书 面文件面文件。该文件至少载明了套期工具、被套期项目、被套期风险的性质以及套期有效性有效性 评 估方法估方法（包括套期无效部分产生的原因分析以及套期比率确定方法）等内容。（三）套期关系符合套期有效性要求。套期有效性，是指套期工具的公允价值或现金流量变动能够抵销被套期风险引起的被套期项目公允价值或现金流量变动的程度。套期工具的公允价值或现金流量变动大于或小于被套期项目的公允价值或现金流量变动的部分为套期无效部分。第十六条 套期同时满足下列条件的，企业应当认定套期关系符合套期有效性要求：（一）被套期项目和套期工具之间存在 经济 关关系系。该经济关系使得套期工具和被套期项目的价值因面临相同的被套期风险而发生方向相反的变动。（二）被套期项目和套期工具经济关系产生的价值变动中，信用信用 风险 的影的影响响不占主不占主 导 地位地位。
（三）套期关系的套期比率，应当等于企业实际套期的被套期项目数量与对其进行套期的套期工具实际数量之比，但不应当反映被套期项目和套期工具相对权重的失衡，这种失衡会导致套期无效，并可能产生与套期会计目标不一致的会计结果。例如，企业确定拟采用的套期比率是为了避免确认现金流量套期的套期无效部分，或是为了创造更多的被套期项目进行公允价值调整以达到增加使用公允价值会计的目的，可能会产生与套期会计目标不一致的会计结果。

回答人：chenyiwei
存在合并报表层面运用套期会计的可能性，但前提是：合并报表主体符合CAS 24规定的采用套期会计方法的条件，且集团管理层确定选用套期会计方法。在合并报表层面，可以根据实际情况将其他子公司持有的现货指定为被套期项目，将A公司持有的期货头寸指定为套期工具。